【裁判字號】    97,交訴,81
【裁判日期】    970904
【裁判案由】    公共危險
【裁判全文】
臺灣彰化地方法院刑事判決              97年度交訴字第81號
公  訴  人  臺灣彰化地方法院檢察署檢察官
被      告  丙○○
      （原名楊史堯）
上列被告因公共危險案件，經檢察官提起公訴（97年度調偵字第
135 號），於本院準備程序中，被告就被訴事實為有罪之陳述，
經裁定改行簡式審判程序，本院判決如下：
    主  文
丙○○駕駛動力交通工具肇事，致人受傷而逃逸，累犯，處有期
徒刑柒月。
    犯罪事實
一、丙○○前因竊盜案件，經本院以93年度易字第779 號判決判
    處有期徒刑1 年6 月確定；且因施用第一級毒品案件，經本
    院以94年度訴字第1144號判決判處有期徒刑9 月確定。上開
    2 案經送監接續執行，嗣經本院以96年度聲減字第802 號裁
    定減刑後，甫於民國96年7 月16日執行完畢出監。緣其於96
    年12月24日晚間9 時許，駕駛車牌號碼3J-4435 號自小客車
    （車主為其母楊王綢），沿彰化縣彰化市○○路由南往北方
    向行駛時，疏未注意車前狀況，而於同日晚間9 時50分許，
    途經彰化市○○路與工校街口時，不慎撞及由汪興財所駕駛
    之車牌號碼2R-4088 號自小客車（汪興財並未受傷），隨後
    駕車離開現場，旋於同日晚間10時許，自彰化市○○路右轉
    至彰化市○○路90號前時，不慎追撞由甲○○所騎乘附載乙○○之車牌號碼N9A-286 號重型機車左側，致甲○○、乙○○2 人倒地受傷，甲○○受有左手併左小腿撕裂傷併挫傷，
    乙○○受有雙手併左膝擦挫傷（所涉過失傷害部分，業經撤
    回告訴，由檢察官另為不起訴處分）。詎丙○○與他人發生
    碰撞肇事致對方人車倒地，竟未下車施予救助、報警處理或
    採取其他必要措施，反基於肇事逃逸之犯意，驅車逃逸，企
    圖規避責任，嗣經警調閱路口監視器，始循線查悉上情。
二、案經彰化縣警察局彰化分局報請臺灣彰化地方法院檢察署檢
    察官偵查起訴。
    理  由
一、按除被告所犯為死刑、無期徒刑、最輕本刑為3 年以上有期
    徒刑之罪或高等法院管轄第1 審案件者外，於前條第1 項程
    序進行中，被告先就被訴事實為有罪之陳述時，審判長得告
    知被告簡式審判程序之旨，並聽取當事人、代理人、辯護人
    及輔佐人之意見後，裁定進行簡式審判程序；除簡式審判程
    序及簡易程序案件外，第1 審應行合議審判，刑事訴訟法第
    273 條之1 第1 項、第284 條之1 分別定有明文。本件被告
    丙○○所涉係死刑、無期徒刑、最輕本刑為3 年以上有期徒
    刑之罪或高等法院管轄第1 審案件以外之罪，並於本院行準
    備程序時就被訴事實為有罪之陳述，本院合議庭依前揭規定
    ，經評議結果，裁定改由受命法官獨任行簡式審判程序。
二、上揭犯罪事實，業據被告丙○○於本院審理時坦承不諱，且
    經證人甲○○、乙○○、汪興財分別於96年12月26日警詢時
    及97年1 月28日偵查中指證綦詳，復有道路交通事故現場圖
    、道路交通事故調查報告表（一）、（二）、現場照片（含
    車損情形）24張、車籍查詢- 基本資料詳細畫面（車牌號碼
    3J-4435 號）1 紙及秀傳紀念醫院96年12月24日診斷證明書
    （甲○○、乙○○）共2 紙附卷可稽，足徵被告上揭出於任
    意性之自白與事實相符，堪予採信。本件事證已臻明確，被
    告上揭犯行堪以認定，應依法論科。
三、核被告丙○○所為，係犯刑法第185 條之4 駕駛動力交通工
    具肇事致人受傷而逃逸罪。又被告前因竊盜案件，經本院以
    93年度易字第779 號判決判處有期徒刑1 年6 月確定；且因
    施用第一級毒品案件，經本院以94年度訴字第1144號判決判
    處有期徒刑9 月確定。上開2 案經送監接續執行，嗣經本院
    以96年度聲減字第802 號裁定減刑後，甫於96年7 月16日執
    行完畢出監等情，有臺灣高等法院被告前案紀錄表、臺灣彰
    化地方法院檢察署刑案資料查註紀錄表各1 份在卷可憑，其
    於有期徒刑執行完畢後，5 年內故意再犯本件有期徒刑以上
    之罪，為累犯，應依刑法第47條第1 項之規定加重其刑。爰
    審酌被告駕車造成被害人甲○○、乙○○受有前揭之傷害，
    其於肇事後不思立即救援傷者，反而驅車逃逸，行為殊屬不
    當，惟已與被害人達成和解，有彰化縣彰化市調解委員會調
    解書2 紙在卷可考，及其智識程度、生活狀況、犯後尚能坦
    承犯行之態度等一切情狀，認公訴人具體請求量處有期徒刑
    7 月，應屬適當，茲量處如主文所示之刑，以示懲儆。
據上論斷，應依刑事訴訟法第273 條之1 第1 項、第299 條第1
項前段，刑法第185 條之4 、第47條第1 項，判決如主文。
本案經檢察官黃淑媛到庭執行職務。
中    華    民    國    97    年    9     月    4     日
                  交通法庭            法  官  郭麗萍
以上正本證明與原本無異。
如不服本判決，應於判決送達後10日內，向本院提出上訴書狀，
上訴書狀應「敘述具體上訴理由」，並按他造當事人之人數附繕
本。「切勿逕送上級法院」。
告訴人或被害人對於判決如有不服具備理由請求檢察官上訴者，
其上訴期間之計算係以檢察官收受判決正本之日期為準。
中    華    民    國    97    年    9     月    8     日
                                      書記官  吳冠慧
附錄本案論罪科刑法條全文：
中華民國刑法第185條之4
（肇事遺棄罪）
駕駛動力交通工具肇事，致人死傷而逃逸者，處 6 月以上 5 年
以下有期徒刑。


司法院資訊處製作；財團法人民間司法改革基金會備份。
